臺灣高等法院臺南分院刑事裁定　　　　　　　 九十一年度毒抗字第七五號　　Ｃ
　　　抗　告　人　甲　○　○
右抗告人因違反毒品危害防制條例案件，經檢察官聲請強制戒治（九十一年度聲戒字
第五八號），不服臺灣臺南地方法院九十一年度毒聲字第二四四號中華民國九十一年
二月十九日裁定，提起抗告，本院裁定如左：
      主      文
抗告駁回。
      理      由
一、本件抗告意旨略以：原裁定認定抗告人確有吸食二級毒品安非他命之犯行，係以
    抗告人於民國九十年六月二十四日遭警採尿送驗，台南市衛生局以九十年六月二
    十二日（煙）南市衛驗字第九○○四○五號函稱檢驗結果尿液呈安非他命類陽性
    反應為據，惟查被告係於「九十年六月四日」晚間於台南市○區○○路一段之貴
    簇花園遭警察帶回並於當日採尿，而未曾於「九十年六月二十四日」遭警察採尿
    送驗，基此，台南市衛生局前開檢驗檢體是否確係抗告人之尿液，誠非無疑。又
    抗告人係於九十年六月四日晚間於貴簇花園ＫＴＶ包廂內為女友慶生時配合警察
    臨檢並自願由警方採尿送驗，若抗告人有吸食安非他命之犯行，焉有可能同意警
    察採尿送驗？況抗告人確因治療肝病而服用藥物，雖經送請法務部法醫研究所以
    氣相層析質譜儀分析法檢驗後，認為無毒性反應，惟抗告人僅有服用治療肝病藥
    物並未吸食安非他命，縱抗告人所服用之藥物未檢驗出毒品反應，亦不得據此即
    認定抗告人有吸食毒品之犯行，為此提起抗告，求為撤銷原裁定，並駁回檢察官
    之聲請云云。
二、按犯毒品危害防制條例第十條之罪，依該條例第二十條第二項強制戒治期滿或交
    付保護管束期滿，應由檢察官為不起訴之處分；依前項規定為不起訴之處分後，
    ，五年內再犯第十條之罪者，應由檢察官聲請法院裁定先令入戒治處所施以強制
    戒治，毒品危害防制條例第二十三條定有明文。經查抗告人曾因施用毒品案件，
    經臺灣臺南地方法院以八十八年度毒聲字第一０六四號裁定令入戒治處所施以強
    制戒治，嗣經同院八十八年度毒聲字第二二九二號裁定，於八十八年八月二十四
    日停止戒治並交付保護管束，於八十九年三月十日保護管束期滿，而由臺灣臺南
    地方法院檢察署檢察官於八十九年三月二十三日以八十九年度戒毒偵字第二０一
    號為不起訴處分確定，此有該署刑案資料查註紀錄表、八十九年度戒毒偵字第二
    ０一號不起訴處分書等附於偵查卷可稽（見偵查卷第六頁、第七頁）。詎抗告人
    仍未戒除毒癮，又於九十年六月四日前數日內某時，在不詳地點，施用第二級毒
    品安非他命，為警於九十年六月四日（原裁定誤載為六月二十四日）晚上十時許
    ，在臺南市○區○○路一段貴簇花園ＫＴＶ五○二室包廂查獲，經於警局採尿送
    驗結果，呈安非他命類陽性反應，有臺南市衛生局九十年六月二十二日（煙）南
    市衛驗字第九○○四○五號檢驗成績書可稽，抗告人對該檢驗結果雖以其於採尿
    前曾服用治療肝病藥物云云，否認其有施用第二級毒品安非他命之行為，惟抗告
    人提出其所服用之三種藥品，經送法務部法醫研究所檢驗，據覆該三種藥品服用
    後，其尿液以氣相層析質譜儀分析法進行檢測，並不會檢驗出毒品反應，有該所
    九十一年一月三十日法醫毒字○九一○○○○二八六號函可證，原審以抗告人施
    用第二級毒品安非他命之行為明確，前經強制戒治交付保護管束期滿，由檢察官
    為不起訴處分後，五年內再犯施用第二級毒品罪，准依檢察官之聲請，適用前揭
    法律規定，裁定抗告人應令入戒治處所施以強制戒治一年，於法並無不合。
三、抗告人雖以其未曾於「九十年六月二十四日」遭警察採尿，原裁定竟指伊於九十
    年六月二十四日遭警採尿送驗，而質疑送驗尿液檢體非其所有，惟抗告人係於九
    十年六月四日遭警採尿送驗，此有警訊筆錄之記載時間可查，原裁定所述之九十
    年六月二十四日，顯係誤載，而九十年六月四日當天，警方提供編號Ｆ—○７２
    空瓶，其內之尿液，係抗告人親自採集封蓋，有抗告人供述之筆錄及抗告人簽名
    蓋指印附卷可稽（警卷第二頁、第四頁反面），核與台南市衛生局九十年六月二
    十二日（煙）南市衛驗字第九○○四○五號檢驗成績單編號Ｆ—○７２相符，該
    檢體確係抗告人之尿液無誤，又抗告人自承因治療肝病而服用藥物，並提出三種
    藥品為證，檢察官將之送法務部法醫研究所檢驗，據覆該三種藥品服用後，其尿
    液以氣相層析質譜儀分析法進行檢測，並不會檢驗出毒品反應，此有法務部法醫
    研究所九十一年一月三十日法醫毒字○九一○○○○二八六號函可證，足認抗告
    人所服用之治療肝病藥物與檢驗結果無關，其有施用第二級毒品，實堪認定，其
    以檢體不符，自願由警方採尿送驗等詞，而提起抗告指摘原裁定不當，為無理由
    ，應予駁回其抗告。
據上論結，應依刑事訴訟法第四百十二條，裁定如主文。
中    華    民    國      九十一      年      三      月    二十九      日
                                  臺灣高等法院臺南分院刑事第三庭
                                      審判長法官  黃    崑    宗
                                            法官  林    勝    木
                                            法官  葉    居    正
右正本證明與原本無異。
不得再抗告。
          法院書記官  陳    嘉    琍
中    華    民    國      九十一      年      四      月      二        日
